【裁判字號】    89,易,4408
【裁判日期】    900110
【裁判案由】    家庭暴力防治法
【裁判全文】
臺灣板橋地方法院刑事判決                        八十九年度易字第四四八號
    公  訴  人  臺灣板橋地方法院檢察署檢察官
    被      告  甲○○
右列被告因違反家庭暴力防治法及竊盜案件，經檢察官提起公訴 (八十九年度偵字第
一九九九八號、第二二八八三號)，本院判決如左：
    主  文
甲○○違反法院依家庭暴力防治法第十三條第二項所為之遠離住居所民事暫時保護令
裁定，累犯，處拘役肆拾日，如易科罰金，以參佰元折算壹日，扣案之鑰匙壹把，沒
收之；又竊盜，累犯，處有期徒刑參月，扣案之鑰匙壹把，沒收之。
    事  實
一、甲○○曾有違反槍砲彈藥刀械管制條例、竊盜等前科，其於民國（下同）八十七
    年間因竊盜案件，經本院於八十八年六月三日判有期徒刑一年確定，於八十九年
    四月一日執行完畢。猶不知悔改，乙○○○（起訴書誤載為曾金花）為其母，二
    人均為家庭暴力防治法第三條第一項第三款所定之家庭成員。甲○○前因於八十
    九年九月十八日晚間十一時三十分許，在臺北縣蘆洲市○○○路九五巷四號二樓
    住處，對乙○○○實施毆打、恐嚇等不法侵害行為，發生家庭暴力事件，經乙○○○聲請本院核發民事暫時保護令，經本院民事庭於八十九年十一月八日以八十
    九度家護字第七五二號核發民事暫時保護令，諭令甲○○不得對乙○○○、李姿
    儀、李羽翔實施身體或精神上不法侵害之行為、不得直接或間接對上開三人為騷
    擾、通話之聯絡行為、甲○○應於八十九年十一月十日中午十二時前遷出於臺北
    縣蘆洲市○○○路九十五巷四號二樓，並將全部鑰匙交付被害人乙○○○、最少
    遠離被害人乙○○○住居所至少二百公尺等。詎甲○○於上開民事暫時保護令核
    發後，竟基於違反民事暫時保護令之犯意，於八十九年十月二十日下午五時許，
    持自有之鑰匙一把，進入乙○○○上開住居內，而違反上揭民事暫時保護令。嗣
    經乙○○○報警究辦，並扣得上開錀匙一把。
二、甲○○於八十九年十二月四日晚間某時，在臺北縣三重市○○街六十一號前路邊
    ，見丙○○所有暫停於上址之車號ＡＲ－二八九七號自用小客車無人看管，竟萌
    生為自己不法所有之意圖，以自有之鑰匙一把，竊取上開自用小客車，得手後供
    己使用。約隔一、二小時後，甲○○將之停放於臺北縣三重市○○路○段八巷果
    菜市場附近。嗣因違規停車經警方拖吊至臺北縣三重市○○○路維盛拖吊場停放
    。迨至八十九年十二月九日晚間八時三十分許，警方於臺北縣三重市○○○路二
    四四巷一○八號三樓執行清查出租套房臨檢勤務時，在同址三○五號房內查獲甲○○，並扣得上揭甲○○所有供行竊所用之鑰匙一把，始循線偵知上情。
三、案經臺北縣警察局蘆洲分局、三重分局報請臺灣板橋地方法院檢察署檢察官偵查
    起訴。
    理  由
一、違反家庭暴力防治法部分：右揭被告甲○○收受上開民事暫時保護令後，猶於八
    十九年十月二十日下午五時返回被害人乙○○○住處，而違反前揭民事暫時保護
    令之犯行，迭據被告於警訊、檢察官訊問及本院調查審理時坦承不諱，核與被害
    人乙○○○於警訊時指證之情節相符，且有被告所有供犯本罪所用之鑰匙一把可
    證，復有上開民事暫時保護令、受理家庭暴力事件通報表、調查紀錄表影本各一
    件在卷可稽，復經本院調取前揭民事暫時保護令全卷核閱無訛，故被告前開不利
    於己之自白，應與事實相符。事證明確，被告違反家庭暴力防治法之犯行洵堪認
    定。
二、竊盜部分：右揭竊盜被害人丙○○所有前開自用小客車之犯行，迭據被告於警訊
    、檢察官訊問及本院調查審理時坦承不諱，核與被害人丙○○於警訊時指證曾失
    竊車輛一情等語相符，並有被告所有供犯本件竊盜罪所用之鑰匙一把扣案可證，
    復有贓物認領保管單、證明單、異動登記書、查詢車輛認可資料各一件在卷可佐
    ，故被告前開不利於己之自白，應與事實相符。事證明確，被告竊盜犯行洵堪認
    定。
三、按被告於民事暫時保護令核發後，仍返回被害人乙○○○住處，核其所為，係犯
    家庭暴力防治法第五十條第四款之違反法院所為之應最少遠離被害人乙○○○之
    住居所（臺北縣蘆洲市○○○路九五巷四號二樓）二百公尺之民事暫時保護令罪
    ；又按被告以自有鑰匙竊取被害人丙○○所有之自用小客車得手，核其所為，係
    犯刑法第三百二十條第一項之竊盜罪。再被告於八十七年間因竊盜案件，經本院
    於八十八年六月三日判決判處有期徒刑一年確定，於八十九年四月一日執行完畢
    ，此有臺灣高等法院檢察署刑案紀錄簡覆表一件在卷可佐，其於前案有期徒刑執
    行完畢後五年以內再犯本件二罪，均為累犯，並皆加重其刑。爰分別審酌被告有
    多項前科，素行不佳、犯罪動機、目的、手段、對被害人造成之損害及其犯罪後
    坦承犯行等一切情狀，分別量處如主文所示之刑，並就判處拘役部分，諭知易科
    罰金之折算標準。扣案之鑰匙共二把，均屬被告所有，分別供其犯本件違反家庭
    暴力防治法及竊盜罪行所用之物，爰依刑法第三十八條第一項第二款沒收之。
據上論斷，應依刑事訴訟法第二百九十九條第一項前段，家庭暴力防治法第五十條第
四款，刑法第十一條前段、第三百二十條第一項、第四十七條、第四十一條、第三十
八條第一項第二款，罰金罰鍰提高標準條例第一條前段、第二條，判決如主文。
本案經檢察官林建中到庭執行職務
中    華    民    國      九十        年      一      月      十      日
                                      臺灣板橋地方法院刑事第二庭
                                          法  官  高    玉    舜
右正本證明與原本無異。
如不服本判決，應於判決送達後十日內，向本院提出上訴狀。
                                          書記官  田    世    杰
中    華    民    國      九十        年      一      月      十一    日
附錄本案論罪科刑法條全文：
家庭暴力防治法第五十條
違反法院依第十三條、第十五條所為之下列裁定者，為本法所稱之違反保護令罪，處
三年以下有期徒刑、拘役或科或併科新台幣十萬元以下罰金︰
一  禁止實施家庭暴力行為。
二  禁止直接或間接騷擾、接觸、通話或其他連絡行為。
三  命遷出住居所。
四  遠離住居所、工作場所、學校或其他特定場所。
五  命完成加害人處遇計畫：戒癮治療、精神治療、心理輔導或其他治療、輔導。
中華民國刑法第三百二十條 (普通竊盜罪、竊佔罪)
意圖為自己或第三人不法之所有，而竊取他人之動產者，為竊盜罪，處五年以下有期
徒刑、拘役或五百元以下罰金。
意圖為自己或第三人不法之利益，而竊佔他人之不動產者，依前項之規定處斷。
前二項之未遂犯罰之。


司法院資訊處製作；財團法人民間司法改革基金會備份。
